pt-BR: Forma de solução para lavagem de carros: Spray aerossol; Espuma; Gel; Líquido; Pó; Spray; Lenços umedecidos; Outro
ko: 세차 세제 형태: 에어로졸 스프레이; 폼; 젤; 액체; 분말; 스프레이; 물티슈; 기타
sl-SI: Obrazec za naročilo storitve avtopralnice: Aerosolno pršilo; Pena; Gel; Tekočina; Prah; Pršilo; Robčki; Drugo
es: Fórmula de solución para lavado de coches: Spray en aerosol; Espuma; Gel; Líquido; Polvo; Spray; Toallitas; Otro
ru: Форма средства для мойки автомобиля: Аэрозольный спрей; Пена; Гель; Жидкость; Порошок; Спрей; Салфетки; Другое
nb: Format for bilvask-løsning: Aerosolspray; Skum; Gel; Væske; Pulver; Spray; Våtservietter; Annet
en: Car wash solution form: Aerosol spray; Foam; Gel; Liquid; Powder; Spray; Wipes; Other
zh-TW: 洗車精劑型: 氣壓噴霧; 泡沫; 凝膠; 液體; 粉狀; 噴霧; 濕巾; 其他
pt-PT: Forma da solução de lavagem de automóveis: Spray aerossol; Espuma; Gel; Líquido; Pó; Spray; Toalhitas; Outro
cs: Složení roztoku pro mytí aut: Aerosolový sprej; Pěna; Gel; Tekutina; Prášek; Sprej; Ubrousky; Jiné
vi: Dạng dung dịch rửa xe: Xịt khí dung; Bọt; Gel; Dạng lỏng; Dạng bột; Chai xịt; Khăn ướt; Khác
da: Bilvaskemiddelform: Aerosolspray; Skum; Gel; Væske; Pulver; Spray; Servietter; Andet
sv: Biltvättlösningens form: Aerosolspray; Skum; Gel; Vätska; Pulver; Spray; Våtservetter; Annat
th: รูปแบบของน้ำยาล้างรถ: สเปรย์กระป๋อง; โฟม; เจล; ของเหลว; ผง; สเปรย์; แผ่นเช็ด; อื่นๆ
de: Form des Autowaschmittels: Aerosolspray; Schaum; Gel; Flüssig; Pulver; Spray; Tücher; Sonstige
bg-BG: Форма на средства за миене на автомобили: Аерозолен спрей; Пяна; Гел; Течност; Прах; Спрей; Кърпички; Друго
fr: Formulaire de demande de solution pour lavage de voiture: Vaporisateur aérosol; Mousse; Gel; Liquide; Poudre; Vaporisateur; Lingettes; Autre
nl: Soort autowasoplossing: Spuitbus; Schuim; Gel; Vloeistof; Poeder; Spray; Doekjes; Overige
sk-SK: Forma prípravku na umývanie auta: Aerosólový sprej; Pena; Gél; Tekutina; Prášok; Sprej; Utierky; Iná
zh-CN: 汽车清洗液形态: 气雾剂; 泡沫; 凝胶; 液体; 粉末; 喷雾剂; 湿巾; 其他
it: Forma della soluzione per autolavaggio: Spray aerosol; Schiuma; Gel; Liquido; Polvere; Spray; Salviette; Altro
el: Μορφή διαλύματος για πλύσιμο αυτοκινήτου: Σπρέι αεροζόλ; Αφρός; Τζελ; Υγρό; Σκόνη; Σπρέι; Μαντηλάκια; Άλλο
hr-HR: Oblik otopine za pranje automobila: Aerosolni sprej; Pjena; Gel; Tekućina; Prah; Sprej; Maramice; Ostalo
lt-LT: Automobilių plovimo priemonės forma: Aerozolinis purškiklis; Putos; Gelis; Skystis; Milteliai; Purškiklis; Servetėlės; Kita
pl: Forma roztworu do mycia samochodu: Spray aerozolowy; Pianka; Żel; Płyn; Proszek; Spray; Chusteczki; Inne
ro-RO: Forma soluției de spălare auto: Spray cu aerosoli; Spumă; Gel; Lichid; Pulbere; Spray; Șervețele; Altele
hu: Autómosó oldat kiszerelése: Aeroszolos spray; Hab; Gél; Folyadék; Por; Spray; Törlőkendő; Egyéb
fi: Autonpesuliuoksen olomuoto: Aerosolisuihke; Vaahto; Geeli; Neste; Jauhe; Suihke; Pyyhkeet; Muu
tr: Araç yıkama solüsyonu formu: Aerosol sprey; Köpük; Jel; Sıvı; Toz; Sprey; Mendil; Diğer
ja: 洗車用洗剤フォーム: エアゾールスプレー; フォーム; ジェル; 液体; パウダー; スプレー; ワイプ; その他